臺灣高雄地方法院刑事判決　　　　　　100年度簡上字第271號
上　訴　人
即　被　告　尤易平
選任辯護人　梁智豪律師
上列上訴人因詐欺案件，不服本院高雄簡易庭100 年度簡字第80
1 號中華民國100 年4 月20日第一審判決（聲請簡易判決處刑案
號：臺灣高雄地方法院檢察署99年度偵字第36524 號），提起上
訴，本院依簡式審判程序判決如下：
    主  文
上訴駁回。
尤易平緩刑參年，緩刑期間付保護管束。
    事實及理由
一、本件被告尤易平所犯係死刑、無期徒刑、最輕本刑為3 年以
    上有期徒刑以外之罪，渠於本院審理程序中就被訴事實為有
    罪之陳述，經審判長告知簡式審判程序之旨，並聽取公訴人
    、被告、辯護人之意見後，本院認為適宜進行簡式審判程序
    ，是依刑事訴訟法第273 條之2 之規定，其證據調查，自不
    受第159 條第1 項、第161 條之2 、第161 條之3 、第163
    條之1 及第164 條至第170 條規定之限制，合先敘明。
二、檢察官聲請簡易判決處刑之犯罪事實，業據被告於本院審理
    中坦承不諱，本案經本院審理結果，認第一審以被告係犯刑
    法第339 條第1 項、第28條之共同詐欺取財共4 罪，各判處
    有期徒刑4 月，均諭知如易科罰金，以新臺幣（下同）1,00
    0 元折算1 日，應執行有期徒刑1 年1 月，如易科罰金，以
    1,000 元折算1 日，其認事、用法及量刑均無不當，應予維
    持，並引用第一審簡易判決處刑書記載之事實、證據及理由
    （如附件一）。
三、按第一審法院依被告在偵查中之自白或其他現存之證據，已
    足認定其犯罪者，得因檢察官之聲請，不經通常審判程序，
    逕以簡易判決處刑，刑事訴訟法第449 條第1 項定有明文。
    次按法官於有罪判決中，究應如何量處罪刑，為實體法賦予
    審理法官裁量之刑罰權事項，法官行使此項裁量權，自得依
    據個案情節，參諸刑法第57條所定各款犯罪情狀之規定，於
    該法定刑度範圍內，基於合義務性之裁量，量處被告罪刑，
    此項量刑之裁量權，雖非得任意為之，仍應受一般法律原理
    原則之拘束，即仍須符合法律授權之目的、法律秩序之理念
    、國民法律感情及一般合法有效之慣例等規範，尤其應遵守
    比例原則及平等原則之意旨，否則即可能構成裁量濫用之違
    法（最高法院86年度台上字第7655號判決參酌），然如非有
    裁量逾越或裁量濫用之明顯違法情事，自不得擅加指摘其違
    法或不當，即使上級法院對下級法院裁量權之審查，亦應同
    此標準，此不僅在保障法官不受任何制度外之不當干涉，更
    保障法官不受制度內的異質干涉，此方符憲法第80條所宣示
    獨立審判之真義；易言之，量刑輕重係屬事實審法院得依職
    權自由裁量之事項，苟已斟酌刑法第57條各款所列情狀而未
    逾越法定刑度，不得遽指為違法（最高法院72年台上字第66
    96號判例參照）。又在同一犯罪事實與情節，如別無其他加
    重或減輕之原因，下級審量定之刑，亦無過重或失輕之不當
    情形，則上級審法院對下級審法院之職權行使，原則上應予
    尊重（參最高法院85年度台上字第2446號判決意旨）。
四、本件被告上訴意旨略以：原審量刑過重，請求撤銷改判，從
    輕量刑，並給予緩刑等語。經查，原審因認被告共同犯詐欺
    取財共4 罪，事證明確，並審酌被告正值青年，不思以正當
    手法謀取生活所需，為貪圖不法利益，即與詐騙集團共同詐
    得告訴人林易詳等4 人之財物，造成渠等因而受有共計151,
    954 元之損害，及其生活狀況、犯罪動機、目的、手段，並
    念被告無刑事前科等一切情狀，量處如主文所示之刑，併諭
    知易科罰金之折算標準，及定應執行之刑，其認事、用法均
    無違誤，且量刑並無裁量逾越或濫用之明顯違法情事，亦未
    有過重或失輕之不當情形，是被告上訴意旨指摘原審量刑過
    重，請求撤銷改判較輕之刑，為無理由，應予駁回。
五、末查被告並無犯罪前科，素行尚稱良好，有臺灣高等法院被
    告前案紀錄表1 份可稽，因一時失慮而觸犯刑責，且於偵審
    中均坦承犯行，應具悔意，並考量被告於本院審理期間已全
    數賠償告訴人林易詳等4 人之損失，告訴人林易詳、張世建
    、盧厚安亦表明同意給予被告自新之機會等語明確，有匯款
    回條4 紙、和解書3 紙在卷足按（本院簡上卷第24至27頁、
    第46、47、64頁），是經此偵審程序並處刑判決後，被告當
    能知所警惕而無再犯之虞，本院認所宣告之刑以暫不執行為
    適當，爰依刑法第74條第1 項第1 款之規定，併予宣告緩刑
    2 年，以啟自新。又被告恣意為詐欺犯行，顯見其思想有所
    偏差，為使被告能建立正確之法治觀念，俾能由觀護人予以
    適當之督促，使其不致再誤觸法網，並避免短期自由刑執行
    所肇致之弊端，併依刑法第93條第1 項之規定，宣告緩刑期
    間付保護管束。
據上論斷，依刑事訴訟法第455 條之1 第1 項、第3 項、第364
條、第373 條、第368 條、第273 條之1 第1 項，刑法第74條第
1 項第1 款、第93條第1項，判決如主文。
本案經檢察官陳孟皇到庭執行職務。
中    華    民    國   100    年    7     月    8     日
                  刑事第二庭  審判長法  官  李政庭
                                    法  官  陳航代
                                    法  官  柯彩燕
以上正本證明與原本無異。
不得上訴。
中    華    民    國   100    年    7     月    8     日
                                    書記官  莊永利
附錄本案論罪科刑法條：
中華民國刑法第339條第1項
意圖為自己或第三人不法之所有，以詐術使人將本人或第三人之
物交付者，處 5 年以下有期徒刑、拘役或科或併科 1 千元以下
罰金。
附件一：
臺灣高雄地方法院刑事簡易判決          100年度簡字第801號
聲  請  人  臺灣高雄地方法院檢察署檢察官
被      告  尤易平  男  20歲（民國○○年○月○○日生）
                    身分證統一編號：Ｚ000000000號
                    住高雄市○○區○○路65號之2
                    居高雄市○○區○○路369號
上列被告因詐欺案件，經檢察官聲請以簡易判決處刑（99年度偵
字第36524 號），本院判決如下：
    主      文
尤易平共同犯詐欺取財罪，共肆罪，各處有期徒刑肆月，如易科
罰金，均以新臺幣壹仟元折算壹日。應執行有期徒刑壹年壹月，
如易科罰金，以新臺幣壹仟元折算壹日。
    事實及理由
一、本件犯罪事實及證據，除犯罪事實欄一第1 行「基於意圖為
    自己不法所有之犯意聯絡」應補充為「共同基於意圖為自己
    不法所有之犯意聯絡」、第5 行「同年7 月17日」應補充為
    「同年7 月17日下午6 時許」、關於「詐騙集團成員」之記
    載均應補充為「詐騙集團成年成員」；證據部分另補充「臺
    南和順郵局帳號00000000000000號之查詢帳戶最近交易資料
    明細、彰化商業銀行大順分行帳號00000000000000000 號之
    開戶個人基本資料、被害人盧厚安及張世建於警詢之指述、
    國泰世華銀行自動櫃員機交易明細、被害人盧厚安中華郵政
    存摺影本」外，餘均引用檢察官聲請簡易判決處刑書之記載
    （如附件）。
二、核被告尤易平所為，均係犯刑法第339 條第1 項之詐欺取財
    罪。被告與真實姓名、年籍不詳自稱「林經理」之成年男子
    及其他成年詐騙集團成員間，就上開犯行有犯意聯絡及行為
    分擔，為共同正犯。又被告與上揭成年詐騙集團先後4 次詐
    欺取財犯行，犯意各別，行為互異，並侵害不同被害人之財
    產法益，應予分論併罰。爰審酌被告正值青年，不思以正當
    方法謀取生活上所需，竟為貪圖不法利益，與詐騙集團成年
    成員共同詐騙告訴人林易詳、賴淑芸、盧厚安、張世建4 人
    之財物，造成渠等因而受有損失，行為實有可議之處，惟念
    其尚知坦承犯行，且無前案紀錄素行尚可，此品行資料有臺
    灣高等法院被告前案紀錄表1 份在卷可查，復斟酌告訴人4
    人受騙之金額（共計新臺幣15萬1,954 元暨匯款手續費51元
    ），兼衡其自稱高職畢業之智識程度與生活狀況貧寒等上開
    被告個人具體之行為人責任基礎之一切情狀，分別量處如主
    文所示之刑，併均諭知易科罰金之折算標準，並合併定其應
    執行之刑及易科罰金之折算標準。
三、依刑事訴訟法第449 條第1 項前段、第3 項、第454 條第 2
    項，刑法第28條、第339 條第1 項、第41條第1 項前段、第
    8 項、第51條第5 款，刑法施行法第1 條之1 第1 項、第2
    項前段，逕以簡易判決處刑如主文。
四、如不服本判決，得自收受送達之日起10日內，向本院提起上
    訴。
中    華    民    國   100    年    4     月    20    日
                  高雄簡易庭  法  官  陳薏
以上正本證明與原本無異。
如不服本判決，應於送達之日起10日內向本院提出上訴書狀。
中    華    民    國   100    年    4     月    20    日
                              書記官  戴金龍
附錄本案論罪科刑法條：
刑法第339 條第1 項
意圖為自己或第三人不法之所有，以詐術使人將本人或第三人之
物交付者，處5 年以下有期徒刑、拘役或科或併科1000元以下罰
金。
附件：
臺灣高雄地方法院檢察署檢察官聲請簡易判決處刑書
                                     99年度偵字第36524號
    被      告  尤易平  男  20歲（民國○○年○ 月○○日生）
                        住高雄市○○區○○路65號之2
                        國民身分證統一編號：Ｚ000000000號
上列被告因詐欺案件，已經偵查終結，認為宜以簡易判決處刑，
茲將犯罪事實及證據並所犯法條分敘如下：
        犯罪事實
一、尤易平與詐騙集團成員基於意圖為自己不法所有之犯意聯絡
    ，由詐騙集團成員於民國99年7 月間，在報紙刊登「徵司機
    」之求職廣告，迨王俊彬（已另案為緩起訴處分確定）見報
    與詐騙集團成員聯絡後，尤易平即秉詐騙集團成員自稱「林
    經理」成年男子之命，於同年7 月17日，在高雄市○○路與
    九如路口，向王俊彬收取許美英（王俊彬之母）所有彰化商
    業銀行大順分行帳號00000000000000000 號提款卡（含密碼
    ），再轉交予該自稱「林經理」之成年男子。該詐騙集團成
    員隨即於同年7 月17日分別撥打電話給林易詳，佯稱其帳戶
    有問題，須作帳戶登出動作，要求林易詳將新臺幣（下同）
    10萬元存入上開許美英之彰化商業銀行大順分行帳戶內，之
    後會將10萬元回存林易詳所有臺南和順郵局00000000000000
    號帳戶內。因林易詳有些存疑，該詐騙集團成員乃要求林易
    詳先存1 千元試試看，林易詳因之依指示將1 千元存入許美
    英上開彰化商業銀行大順分行帳戶內。該詐騙集團成員隨即
    又再打電話給賴淑芸，假稱其之前刷卡購物分期有誤，致使
    賴淑芸陷於錯誤，依對方指示至提款機操作，因而分別轉帳
    12,988 元至臺灣銀行南港分行帳號000000000000000號帳戶
    （另由警方偵辦），999 元至林易詳上開臺南和順郵局帳戶
    內。迨林易詳稍後以提款卡查詢其上開臺南和順郵局帳戶餘
    額，發現確實有1 筆999 元匯入（實際上是賴淑芸被騙轉帳
    匯入），因而陷於錯誤相信該詐騙集團成員所言，乃依指示
    將10萬元存入上開許美英之彰化商業銀行大順分行帳戶內。
    該詐騙集團成員復於同年7 月18日14時許，撥打電話予盧厚
    安，佯稱其購物付款因設定發生錯誤，需依指示辦理，方不
    致遭扣款，致盧厚安不察陷於錯誤，依指示匯款29,989元至
    上開許美英之彰化商業銀行大順分行帳戶內。該詐騙集團成
    員又於同年7 月18日18時40分許，撥打電話予張世建，佯稱
    其購物付款設定發生錯誤，需依指示辦理，方不致遭扣款，
    致張世建一時不察陷於錯誤，依指示匯款20,966元至上開許
    美英之彰化商業銀行大順分行帳戶內。嗣因林易詳、賴淑芸
    、盧厚安、張世建察覺有異，方知受騙。
二、案經臺南市警察局第三分局報告臺灣臺南地方法院檢察署，
    經該署陳報臺灣高等法院檢察署核准移轉本署偵辦。
        證據並所犯法條
一、證據清單及待證事實：
 ┌──┬─────────┬─────────────┐
 │編號│    證據名稱      │    待證事實              │
 ├──┼─────────┼─────────────┤
 │ 1. │被告尤易平於警詢時│坦承上開犯罪事實。        │
 │    │及偵查中之自白。  │                          │
 ├──┼─────────┼─────────────┤
 │ 2. │證人王俊彬於警詢時│證明被告向王俊彬收取取許美│
 │    │之供述及偵查中之具│英所有彰化商業銀行大順分行│
 │    │結證詞述。        │帳號00000000000000000號提 │
 │ 3. │證人許美英於警詢時│款卡（含密碼）之事實。    │
 │    │之供述。          │                          │
 ├──┼─────────┼─────────────┤
 │ 4. │被害人林易詳於警詢│被害人林易詳為詐欺集團所騙│
 │    │時之陳述。        │，而於上開時間轉帳上開金額│
 │ 5. │臺南和順郵局帳號00│至許美英前開帳戶之事實。  │
 │    │000000000000號帳戶│                          │
 │    │存摺影本。        │                          │
 │ 6. │彰化商業銀行大順分│                          │
 │    │行帳號000000000000│                          │
 │    │09500號交易明細表 │                          │
 │    │。                │                          │
 ├──┼─────────┼─────────────┤
 │ 7. │被害人賴淑芸於警詢│被害人賴淑芸為詐欺集團所騙│
 │    │時之陳述。        │，而於上開時間轉帳上開金額│
 │ 8. │自動櫃員機交易明細│至林易詳前開帳戶之事實。  │
 │    │表影本。          │                          │
 │ 9. │臺南和順郵局帳號00│                          │
 │    │000000000000號帳戶│                          │
 │    │存摺影本。        │                          │
 ├──┼─────────┼─────────────┤
 │ 10.│本署99年度偵字第33│被害人盧厚安、張世建為詐欺│
 │    │477、33788號緩起訴│集團所騙，而於上開時間轉帳│
 │    │處分書。          │上開金額至許美英前開帳戶之│
 │    │                  │事實。                    │
 └──┴─────────┴─────────────┘
二、核被告所為，係犯刑法第339 條第1 項之詐欺取財罪嫌。其
    與詐騙集團成員間，有犯意聯絡及行為分擔，請論以共同正
    犯。
三、依刑事訴訟法第451 條第1 項聲請逕以簡易判決處刑。
    此  致
臺灣高雄地方法院
中    華    民    國   100    年    1     月    14    日
                       檢  察  官  林  永  富